臺灣士林地方法院民事判決　　　　　　　 95年度訴字第577號
原　　　告　癸○○
訴訟代理人　子○○
　　　　　　　　　　指定送達處.
被　　　告　有限責任淡水第一信用合作社
法定代理人　辛○○
訴訟代理人　丑○○
　　　　　　乙○○
被　　　告　辛○○
上　一　人
訴訟代理人　丑○○
被　　　告　戊○○
　　　　　　己○
　　　　　　臺灣桃園地方法院
法定代理人　甲○○
被　　　告　丙○○
　　　　　　壬○○
　　　　　　庚○○
上四人共同
訴訟代理人　寅○○
複代理人　　卯○○
上列當事人間損害賠償事件，本院於民國96年7 月12日言詞辯論
終結，判決如下：
    主      文
原告之訴及假執行之聲請均駁回。
訴訟費用由原告負擔。
    事實及理由
一、本件被告戊○○、己○未於最後言詞辯論期日到場，核無民
    事訴訟法第386 條各款所列情形，爰依原告之聲請，由其一
    造辯論而為判決。
二、原告起訴主張：被告丙○○為被告臺灣桃園地方法院民事執
    行處所屬柏股法官，被告壬○○為書記官，被告庚○○為執
    達員。被告辛○○為被告有限責任淡水第一信用合作社（以
    下稱丁○○○）之法定代理人，被告戊○○、己○則為丁○○○所屬職員。原告係遭欺騙，而在訴外人及原告之子蔡奇
    峰向丁○○○之擔保借款契約書上簽名。丁○○○結合特定
    人，於民國92年10月15日不法拍賣第三人即原告之子蔡奇峰
    所有坐落桃園縣龜山鄉○○○○段164-11地號土地（以下稱
    龜山鄉土地）後，又接續於93年11月18日（應為同年12月9
    日之誤）不法假扣押原告所有坐落台北縣八里鄉○道○段○
    道坑小段306 地號（以下稱與八里鄉土地）及桃園縣新屋鄉
    ○○○○段赤牛欄小段990 、991 、992 、993 、994 、99
    5 、996 、1000、1001、1002、1005、1006、1008、1010、
    1011、1012、1014地號等土地（以下稱新屋鄉土地，與上述
    八里鄉土地合稱系爭土地），遭丁○○○故意在非蔡奇峰住
    所地之法院進行訟爭，原告亦從未收到或經轉交丁○○○聲
    請核發之支付命令，且丁○○○明知原告世居林口，而未居
    住在新屋鄉之地址，是其聲請執行所執之執行名義，為未於
    3 個月內送達而自始無效，或縱曾有效，但已因清償完畢失
    效之支付命令。又丁○○○對蔡奇峰聲請核發之支付命令，
    係以非住所地之地址送達，而由非蔡奇峰同居人之于照姬分
    別以4 種不同身份代為收受，原告推測係有人冒名攔截收取
    ，臺灣桃園地方法院民事執行處柏股應審查而未審查，且該
    法院92年度執字第30099 號執行事件（以下稱30099 號執行
    程序）之鑑價報告未落實，竟僅認定龜山鄉土地價值僅有88
    0 萬元，此與設定額度相比，明顯違反常規，要屬不實，其
    間黑幕重重，若非共犯，亦難謂非瀆職，且蔡奇峰積欠債務
    早經清償完畢，並因而造成蔡奇峰受有新台幣2,000 餘萬元
    之損失，丁○○○因上開30099 號執行程序，成功以不法拍
    賣所得之不足額，取得不合法之臺灣桃園地方法院桃院興92
    年執柏字第30099 號債權憑證（以下稱30099 號債權憑證）
    ，直至93年8 、9 月間，因丁○○○查封蔡奇峰及訴外人蔡
    奇超之薪資，方才察覺上情，經向丁○○○八里分社理論後
    ，由己○主動告知該社理事長辛○○決定以200 萬元和解。
    詎丁○○○在雙方洽談階段，即聲請假扣押系爭土地，並持
    續利用訴訟方式拖延假扣押期間以遂其目的。又因明知其原
    執有之30099 號債權憑證有重大瑕疵，而另行聲請對原告核
    發支付命令及提起訴訟，其中臺灣桃園地方法院93年度訴字
    第1646號訴訟事件，則因未繳裁判費而駁回，原告雖另向同
    法院聲請限期命丁○○○起訴，卻遭駁回，事經原告提起抗
    告後，丁○○○方才起訴，並經判決敗訴，原告以此聲請撤
    銷假扣押，竟遭臺灣桃園地方法院柏股創設不實而與原告無
    涉之第三人冠岳精密工業股份有限公司欠稅事件，而予併案
    查封迄今，致原告受有如聲明第1 至6 項所示之損害。為此
    ，就系爭土地遭不法假扣押部分，依據民事訴訟法第531 條
    及民法第227 條、第245 條之1 、第184 條、第185 條、第
    28條之規定，請求丁○○○、辛○○、戊○○及己○（以下
    稱被告4 人）連帶損害賠償；就新屋鄉土地遭假借欠稅併案
    查封部分，依據民事訴訟法第531 條及民法第227 條、第24
    5 條之1 、第184 條、第185 條、第188 條、第28條、第19
    5 條、第196 條規定，訴請被告8 人全部（以下稱被告8 人
    ）連帶除去侵害、回復原狀及損害賠償，就其中主張民法第
    227 條部分，被告為不完全給付，第245 條之1 部分為締約
    過失，而為單純合併（其餘狀載法律條文，已據原告陳明非
    本件訴訟標的，見本院卷二第206 頁）云云，並聲明求為判
    決：(一)被告8 人應共同除去假借莫須有欠稅併案查封新屋鄉
    土地之不法侵害。(二)被告8 人應連帶在外觀上回復93年11月
    18日不法假扣押系爭土地之土地登記謄本上其他登記事項欄
    為為空白記載之原狀，即塗銷查封登記。(三)被告8 人應連帶
    回復實質上93年11月18日未遭丁○○○假扣押前，已與訴外
    人子○○商妥，由子○○購買原告所有土地，並承擔及抵銷
    所有債務，且與訴外人新屋鄉農會商定新屋鄉土地，在93年
    12月15日以前清償本金，違約金全免，利息按應計利息15％
    計算，且資金不足部分，新屋鄉農會同意提供優惠購地貸款
    代償不足部分之原狀。(四)被告4 人應連帶回復實質上93年11
    月18日未遭被告假扣押前，原告與子○○商妥，由子○○購
    買原告所有土地，並承擔及抵銷所有債務，且與訴外人泰山
    鄉農會商定新屋鄉土地，在同年年11月30日以前清償本金，
    違約金全免，利息按20萬元收取之原狀。(五)被告8 人應連帶
    賠償原告自不法假扣押之日起至拍賣程序終結，所生損害及
    所失利益賠償160 萬元。(六)被告應自93年11月18日不法假扣
    押時起，就原告所受損害按實際借款利率計算利息。(七)原告
    願供擔保宣告假執行，並就丁○○○以93年度存字第2351號
    提存事件提存於本院之擔保金優先受償。
三、被告丁○○○、辛○○以：訴外人蔡奇峰與丁○○○簽訂最
    高限額借款契約，約定最高借款本金為1,200 萬元，原告及
    蔡奇超為其連帶保證人，並立有擔保借款契約書。嗣蔡奇峰
    先於83年9 月16日向丁○○○借款1,000 萬元，借款期間應
    按期付息，定於86年6 月30日到期一次清償本金，該借款到
    期後，又各於同年6 月16日、89年1 月7 日、92年7 月22日
    辦理展期，即該筆借款實際上從未清償。事因蔡奇峰展期後
    ，即有未依約正常繳息之情形，旋由丁○○○對原告及蔡奇
    峰等聲請支付命令及拍賣抵押物，而均經確定，嗣再展期後
    ，蔡奇峰復未依約付息，丁○○○即對原告以臺灣桃園地方
    法院88年度促字第36208 號確定支付命令（以下稱36208 號
    支付命令）、對蔡奇峰及蔡奇超以臺灣板橋地方法院88年度
    促字第52371 號確定支付命令（以下稱52371 號支付命令）
    為執行名義，就蔡奇峰為對原告保證借款而提供之抵押物聲
    請強制執行，經拍賣取償後，因不足清償，而尚有本金4,97
    0,234 元，及自93年6 月1 日起至清償日止，按年息5.395
    ％計算之與違約金未能獲償，而經執行法院發給債權憑證，
    原告否認與丁○○○間有債權債務關存在，要非事實。而丁○○○因原告與蔡奇峰等人在本院及臺灣桃園地方法院轄內
    所有之不動產，均已設定有高額抵押權，為免拍賣無實益，
    遂僅聲請假扣押，以免渠等脫產，而假扣押實施後，因原告
    聲請臺灣桃園地方法院命限期起訴，丁○○○遂向該院起訴
    ，唯因前已取得確定支付命令，故受敗訴判決，原告隨即聲
    請撤銷假扣押而獲准許，丁○○○為免塗銷查封，旋即具狀
    聲請調假扣押卷執行，經執行法院通知丁○○○將併由法務
    部行政執行屬桃園執行處執行，而移由行政執行處後，發函
    塗銷假扣押查封，嗣因桃園行政執行處並未對原告執行事件
    ，函覆執行法院無從併案，執行法院遂復於94年11月21日再
    發函查封，同時進行詢價程序，後因丁○○○聲請拍賣為無
    實益，進而駁回丁○○○強執行之聲請，丁○○○因此發函
    催告原告行使權利，因原告未於催告期限內行使權利，故丁○○○即聲請發還擔保金獲准，原告雖對該裁定提起抗告，
    仍經臺灣高等法院駁回而確定，原告自此認為丁○○○假借
    執行處名義違法查封，惟執行法院通知是否有誤，非丁○○○所能認定，原告自應循法尋求救濟。至八里鄉土地部分，
    乃丁○○○假扣押後，由泰山鄉農會聲請調卷執行，因經特
    別變價拍賣無人應買而視為撤回，經原告向執行法院陳報後
    ，亦已塗銷假扣押查封，是該假扣押查封已不存在，而丁○○○於催告原告行使權利後，因原告未按期主張，丁○○○
    向本院聲請返還擔保金，但經以原告已提起本案訴訟為由予
    以駁回。由此，可知丁○○○前所為假扣押均已經塗銷，現
    無對原告財產實施查封之情事，且丁○○○與新屋鄉農會等
    無關，其訴請回復洽妥之條件，亦無理由等語置辯，並聲明
    求為判決：駁回原告之訴。至被告戊○○前曾到庭，除聲明
    請求駁回原告之訴外，別無其他陳述。而被告己○則未到庭
    陳述，亦未提出書狀為何聲明或答辯。
四、被告臺灣桃園地方法院、丙○○、壬○○及庚○○則以：丙○○、壬○○及庚○○為公務員，依法辦理強制執行程序為
    公法行為，無民法第188 條第1 項規定之適用，且渠等無何
    疏失，自無侵權行為可言，原告復未依國家賠償法所定程序
    求償，已屬無據。況丁○○○前執臺灣板橋地方法院77年度
    促字第52371 號及前述30099 號債權憑證為執行名義聲請強
    制執行期間，原告未曾對該等執行名義有何瑕疵提出異議，
    更怠於依法尋求救濟以除去其侵害，執行法院依執行名義形
    式審查而依聲請進行強制執行，自無違誤，原告是否欠稅亦
    非執行法院審斷之權限，當無創造原告莫須有欠稅之情事，
    故原告亦不得向丙○○、壬○○及庚○○等人求償。再者，
    原告主張、陳述涉及第三人蔡奇峰部分，因人格不同，法律
    關係互異，均非原告得主張或代行。而原告起訴請求損害賠
    償，實未具體主張臺灣桃園地方法院、丙○○、壬○○及庚○○有何不法侵權行為，對被告有何故意或過失、損害事實
    及因果關係等項，均未舉證證明，其訴自無理由等語置辯，
    並聲明求為判決：(一)原告之訴及假執行之聲請均駁回。(二)如
    受不利判決，願供擔保請准宣告假執行。
五、查如下民事聲請、訴訟及執行程序之繫屬、進行與結果，業
    據本院調取各該案卷查核屬實，均堪認為真實：
  (一)丁○○○於88年10月13日具狀主張蔡奇峰於86年6 月30日向
    其借款1,000 萬元，原告為其連帶保證人，因蔡奇峰僅繳納
    至88年4 月6 日之利息，尚欠本金1,000 萬元，依據雙方借
    據及擔保借款契約書第27條規定，債務視為全部到期等情，
    而載明請求之標的及數量為：原告應給付丁○○○1,000 萬
    元，及自88年4 月7 日起至清償日止按年息9.24％計算之利
    息，並自88年5 月8 日起至清償日止，六個月以內，按上開
    利率1 成，於六個月部分，按上開利率2 成計算之違約金。
    而向臺灣桃園地方法院聲請對原告核發支付命令，經於同年
    10月19日准許而核發36208 號支付命令，而依其聲請狀載前
    開數額核發，並對原告以桃園縣新屋鄉下田村員笨3 號為應
    受送達處所而送達，經於同年11月4 日寄存在桃園縣警察局
    楊梅分局永安派出所，臺灣桃園地方法院以該支付命令已於
    同年12月2 日確定，而於89年2 月11日核發確定證明書予丁○○○。
  (二)丁○○○於92年10月15日具狀並檢附36208 號支付命令、臺
    灣板橋地方法院88年度促字52371 號（以下稱52371 號支付
    命令）及確定證明為執行名義與證明文件，向臺灣桃園地方
    法院聲請對原告及蔡奇峰、蔡奇超強制執行取償，執行標的
    為蔡奇峰所有之龜山鄉土地，經以30099 號執行程序予以實
    施執行（嗣後另追加對蔡奇峰、蔡奇超對第三人之薪資債權
    執行），而該土地經送鑑價後，認當時價格為8,802,750 元
    ，執行法院遂以此詢價，而以蔡奇峰設籍之桃園縣新屋鄉下
    田村員笨3 號為應受送達處所，對蔡奇超送達，旋指定底價
    880 萬元進行拍賣之換價程序，迄至第3 次拍賣時，經第三
    人以596 萬元之價格拍定得標並繳足價金後，於93年5 月31
    日核發權利移轉證書，復於同年7 月6 日作成分配表，表載
    丁○○○受分配596 萬元，不足額為4,970,234 元，定期同
    年月28日分配，而對蔡奇峰上址處所送達，因無人於分配期
    日前為反對之表示，而按該分配表分配發款，因丁○○○未
    足額受償，並於同年月29日核發30099 號債權憑證。
  (三)丁○○○於93年11月16日以其對原告及蔡奇峰等之債權經執
    行後尚欠4,970,234 元未受償為由，向臺灣桃園地方法院聲
    請供擔保後對原告所有之財產，於同上債權額範圍內予以假
    扣押，經以該法院93年度裁全字第4842號裁定（以下稱4842
    號裁定）准許，該裁定經向原告同前受送達處所送達後，仍
    經寄存於派出所，原告則於94年1 月12日提起抗告，經臺灣
    高等法院以94年度抗字第1190號裁定予以裁定駁回。丁○○○則於向臺灣桃園地方法院供擔保後，93年12月8 日聲請假
    扣押原告所有之新屋鄉土地，經以93年度執全字第2363號執
    行程序（以下稱2363號執行程序）予以查封，而於翌日經辦
    畢查封登記。嗣原告於94年2 月24日向桃園地方法院聲請撤
    銷，而經以該院94年度全聲字第85號裁定予以駁回，原告雖
    提起抗告，仍經臺灣高等法院以94年度抗字第1104號裁定予
    以駁回，惟因原裁定漏未就原告聲請限期起訴部分裁判，而
    由臺灣桃園地方法院另分案94年度聲字第809 號予以駁回。
    丁○○○另併於93年1 月16日對原告聲請核發支付命令，由
    臺灣桃園地方法院以93年度促字第35998 號核發後，對原告
    以同上地址為應受送達處所而送達，經原告聲明異議而視為
    起訴，丁○○○經受理法院命補繳裁判費而未補繳後，由臺
    灣桃園地方法院以93年度訴字第1646號予以裁定駁回。
  (四)原告於94年8 月8 日向臺灣桃園地方法院聲請撤銷4842號裁
    定，而於94年9 月7日 經同院94年全聲字第265 號裁定，認
    丁○○○已執有36208 號確定支付命令，得隨時聲請執行，
    無復聲請假扣押之必要為理由予以撤銷，原告旋向執行法院
    聲請塗銷查封，2363號執行程序之執行法院即於同年11月15
    日發函予地政機關及原告塗銷查封登記並與啟封，事經桃園
    縣楊梅地政事務所於同年月30日函覆已依囑託辦畢。
  (五)丁○○○於93年11月17日執同前項之理由，向本院聲請對原
    告之財產假扣押，經以93年度裁全字第3124號予以准許（以
    下稱3124號裁定），經丁○○○依裁定向本院提存所以93年
    度存字第2351號擔保提存事件提存擔保金170 萬元後，向本
    院聲請就包含上揭八里鄉土地在內之原告所有土地10筆予以
    假扣押，而此假扣押裁定經原告向臺灣高等法院提起抗告後
    ，復經該法院以94年度抗字第1439號裁定予以駁回。期間原
    告雖向執行法院聲請撤銷假扣押，但因八里鄉土地已另經泰
    山鄉農會聲請調卷執行，而以本院93年度執字第21584 號執
    行程序（以下稱21584 號執行程序）執行中，而予函覆無從
    塗銷查封。嗣21584 號執行程序因無人應買而終結，並經原
    告於94年12月19日具狀向本院聲請撤銷假扣押後，由本院以
    95年度裁全聲字第11號裁定認丁○○○既已取得36208 號確
    定支付命令，即已無再聲請假扣押之必要，而裁定撤銷前述
    3124號裁定，執行法院即於95年3 月1 日以原假扣押裁定已
    經撤銷為由，囑託地政機關塗銷查封併予啟封。
  (六)丁○○○於94年4 月15日再具狀向臺灣桃園地方法院對原告
    起訴主張有如前述30099 號執行程序執行後未受償金錢之債
    權，而訴請原告及蔡奇峰、蔡奇超等如數給付，案經臺灣桃
    園地方法院以該院94年度訴字第498 號清償債務事件（以下
    稱498 號訴訟），判認丁○○○已取得36208 號、52371 號
    確定支付命令，其此訴訟標的為該等支付命令之既判力效力
    所及，而予判決駁回確定。
  (七)丁○○○於94年9 月14日以30099 號債權憑證為執行名義，
    向臺灣桃園地方法院聲請就原告所有之新屋鄉土地強制執行
    ，而由該法院以94年度執字第25473 號執行事件受理（以下
    稱25473 號執行程序），嗣該執行法院於同年月28日，誤以
    執行標的之不動產，已經法務部行政執行署桃園行政執行處
    （以下稱桃園行政執行處）94年度營稅執專字第4811號執行
    在案為由，將全案移送併由桃園行政執行處辦理，並將案件
    報結。事因桃園行政執行處並無對原告所有之不動產查封執
    行事件，而於同年10月3 日將全卷退還臺灣桃園地方法院。
    臺灣桃園地方法院乃另分案為94年度執字第28 591號清償債
    務執行事件（以下稱28591 號執行程序）續行執行，而再於
    同年11月21日發函囑託楊梅地政事務所將新屋鄉土地查封，
    經於同年月28日辦竣登記。新屋鄉農會旋於同年12月8 日提
    出確定支付命令為執行名義，並提出債權存在之證明，而聲
    明行使抵押權而參與分配。執行法院迄於95年1 月4 日，再
    由書記官壬○○督同執達員庚○○，會同丁○○○之代理人
    戊○○前往現場查封，同日發函囑由廣福不動產估價師事務
    所派員鑑定執行標的物之市價，另即函知抵押權人新屋鄉農
    會、蕭清雲、子○○、林美蓮及蔡雀屏參與分配。同年月16
    日，經蕭清雲向執行法院提出確定支付命令之執行名義參與
    分配。同年月17日，新屋鄉農會再具狀陳明已於94年12月8
    日行使抵押權。而廣福不動產估價師事務所所屬估價師黃國
    保，則於同年月23日向執行法院提出鑑價報告，鑑認該新屋
    鄉土地之市價總值為42,997,560元，執行法院以該價格向各
    當事人詢價，而經原告對該價格表示異議，子○○並於95年
    3 月21日具狀陳明曾於同年1 月20日聲明參與分配。而執行
    法院於同年5 月15日，則以丁○○○指封之新屋鄉土地價值
    不足清償優先債權及執行費用，為無拍賣實益，函知丁○○○應於7 日內指定價額並聲明如未拍定願負擔費用而執行，
    因丁○○○未遵期聲報，依強制執行法第80條之1 規定，應
    撤銷查封而終結，並於同年月29日退還丁○○○原繳文件，
    同日函知新屋鄉農會為有執行名義之參與分配債權人，如欲
    聲請繼續執行，應補繳執行費，逾期視為無需執行等語，新
    屋鄉農會即於同年6 月13日繳費並具狀聲請強制執行，臺灣
    桃園地方法院即另再分案為95年度18096 號清償債務執行事
    件（以下稱18096 號執行程序），現原告所有之新屋鄉土地
    仍以該案實施執行中。
六、茲原告主張依據民事訴訟法第531 條及民法第227 條、第24
    5 條之1 、第184 條、第185 條、第188 條、第28條、第19
    5 條、第196 條規定，各請求被告連帶給付如聲明所示，丁○○○、辛○○、戊○○、臺灣桃園地方法院、丙○○、壬○○及庚○○，則各以前開情詞及聲明置辯。而本件原告於
    其訴狀所為應受判決事項之聲明，因有不明確之處，雖曾經
    本院闡明後，於95年9 月19日言詞辯論期日當庭更正（本院
    卷一第76頁），然原告嗣後仍復聲明如前載，本於當事人訴
    訟權之保障，本院自僅得就其聲明請求應受判決事項之當否
    及有無理由加以審判。就此，本院之判斷如下：
  (一)關於原告起訴請求被告臺灣桃園地方法院、丙○○、壬○○
    及庚○○給付部分：
  1.按公務員之侵權行為責任，須以民法第186 條之規定為據。
    故其因過失違背對於第三人應執行之職務，致第三人之權利
    受有損害者，被害人須以不能依他項方法受賠償時為限，始
    得向公務員個人請求損害賠償。而國家賠償法已於70年7 月
    1 日施行，當事人如主張因公務員執行職務侵害其權利，非
    不得依該法之規定，以公務員因過失違背對於第三人應執行
    之職務，致其權利受損害，而請求國家賠償，自無從許其逕
    依上開民法規定訴請賠償，且該條所定公務員執行之職務，
    既為公法上之行為，其任用機關自無民法第188 條第1 項或
    第28條規定之適用，最高法院著有67年度台上第1196號判例
    可資參照。是公務員於執行職務行使公權力時，如因故意或
    過失不法侵害人民自由或權利者，除其他法律有特別規定外
    ，祇能依據國家賠償法之規定向國家請求賠償，要不能依民
    法第184 條、第186 條侵權行為之規定向公務員或國家請求
    賠償。又依國家賠償法請求國家機關為損害賠償時，應先以
    書面向賠償義務機關請求之，必賠償義務機關拒絕賠償，或
    自提出請求之日起逾30日不開始協議，或自開始協議之日起
    逾60日協議不成立時，請求權人始得提起損害賠償之訴。本
    件原告主張丙○○、壬○○及庚○○於執行前述強制執行事
    件時，有勾串其餘被告不法查封致原告受損害之事實，姑不
    論是否屬實，依其主張之事實觀之，可知係主張丙○○、壬○○及庚○○執行職務有故意不法之侵害行為，揆之前揭規
    定及說明，即僅得循國家賠償之程序謀求救濟，並無民法第
    186 條、第188 條、第28條等規定之適用，亦無從以此訴訟
    ，援引民法第184 條、第185 條、第195 條及第196 條之規
    定請求，是其此本於上開民法關於侵權行為損害賠償規定，
    訴請判命臺灣桃園地方法院、丙○○、壬○○及庚○○給付
    部分，已難認合法。
  2.又原告另主張依據民事訴訟法第531 條、第227 條、第245
    條之1 規定，請求臺灣桃園地方法院、丙○○、壬○○及庚○○給付，然丙○○、壬○○及庚○○係執行強制執行法規
    定之執行行為，要如前述，核與原告間無何契約關係，亦無
    為成立契約關係而為之締約準備或商議行為存在，自無違反
    契約義務之債務不履行或有未履行附隨義務之締約過失責任
    。再原告所主張之假扣押查封，係出於丁○○○之聲請而發
    動，丙○○、壬○○及庚○○因此稟法為執行行為，原無民
    法第531 條所定損害賠償責任規定之適用，更無不法可言。
    況本於后載關於其餘被告部分判斷之理由，亦不能認為有何
    不當，是原告比附各該法條規定，引據為其請求之依據，均
    難謂合。
  3.況原告訴之聲明第2 項關於「被告8 人應連帶在外觀上回復
    93年11月18日不法假扣押系爭土地之土地登記謄本上其他登
    記事項欄為為空白記載之原狀，即塗銷查封登記」之請求，
    係意在訴請塗銷查封登記，然對執行法院查封之執行處分有
    不服者，僅得依據強制執行法第12條規定聲請救濟，民事法
    院固非不得受理審判，當事人間實體法律關係之爭執，但無
    判命執行法院為何種執行行為之權限，且該93年12月9 日之
    查封，已因假扣押裁定撤銷而經塗銷，即已不存在，自更無
    從許其此請求。
  (二)關於原告起訴請求被告丁○○○、辛○○、戊○○及己○給
    付部分：
  1.按強制執行，應依執行名義為之，確定之支付命令與確定判
    決有同一效力，為強制執行法第4 條第1 項第6 款規定之執
    行名義，是債權人於取得確定之支付命令後，自得向執行法
    院聲請終局執行取償。而民事訴訟法第531 條所謂假扣押裁
    定因自始不當而撤銷，係指對於假扣押裁定抗告，經抗告法
    院依命假扣押時客觀存在之情形，認為不應為此裁定而撤銷
    之情形而言，若係因本案訴訟敗訴確定而撤銷該裁定，僅屬
    因命假扣押以後之情事變更而撤銷，尚非該條所謂因自始不
    當而撤銷（最高法院67年台上字第1407號判例意旨參照）。
    而假扣押裁定，因債權人未於法院所命起訴限期內起訴，經
    債務人聲請法院予以撤銷，債權人固應賠償債務人因假扣押
    所受之損害，惟仍必債務人確因假扣押受有損害，且損害與
    假扣押之間具有因果關係者，始得請求賠償。
  2.原告主張丁○○○自93年11月18日查封新屋鄉土地至今，期
    間原告曾聲請撤銷假扣押，但遭假借欠稅併案而未予啟封云
    云，但參之前述2363號及25473 號執行程序執行程序以觀，
    丁○○○原為之假扣押查封，早於94年11月15日經執行法院
    發函塗銷，並經於同年月30日經辦畢無誤。而以30099 號債
    權憑證所為之強制執行查封，期間雖曾因執行法院誤以新屋
    鄉土地已先遭桃園行政執行處查封執行，而移送併案處理，
    但嗣經退併後，丁○○○該執行之聲請，亦已因執行無實益
    而終結，上述誤以欠稅而併案之行為，無證據顯示因此致原
    告受有何種損害，蓋丁○○○既執有執行名義，其聲請執行
    取償本無不合，在經鑑價、詢價、估算土地增值稅、優先債
    權人陳報債權數額等項完成前，無從判斷是否有拍賣之實益
    ，且原告自己在28591 號執行程序中，亦曾具狀主張該等新
    屋鄉之土地總價值，應以58,753,123元為合理云云，益顯此
    不動產之價值，非經聲請執行後進行上開程序，無從判認是
    否有拍賣之實益，且丁○○○果認該土地經執行拍賣可有受
    償之可能，仍得依法指定價額並聲明如未拍定願負擔拍賣費
    用而聲請續行，是丁○○○此項執行之聲請及查封，要不能
    認為屬侵權行為。況且，新屋鄉土地現在之查封，乃因原告
    另有執有執行名義之債權人即新屋鄉農會聲請併案執行，因
    數債權人所利用之同一執行程序執行尚未終結，故不能因此
    塗銷查封而已，即現在進行之18096 號執行程序，已與丁○○○無涉，其此主張實有誤會。
  3.再丁○○○原已取得36208 號確定支付命令，該支付命令經
    對原告以桃園縣新屋鄉下田村員笨3 號為應受送達處所而送
    達，並於同年11月4 日寄存在桃園縣警察局楊梅分局永安派
    出所，而由原告迄至89年間，對以該處所對之送達而寄存之
    法院送達文件，仍有多次親收紀錄，有桃園縣政府警察局楊
    梅分局96年1 月14日函附之受理訴訟文書寄存登記簿可稽（
    本院卷二第123 頁以下）觀之，堪認開支付命令之已經合法
    送達，且未經原告聲明異議，亦據本院調取該督促程序卷宗
    查核無誤，原告丁○○○因此取得確定支付命令，無原告所
    稱未逾3 個月內送達而失效或自始無效之情形。而該確定支
    付命令與確定判決有同一效力，原告本應受既判力之拘束，
    不能再任意否認丁○○○之債權存在，丁○○○執該確定支
    付命令，得逕對原告聲請終局執行取償。而蔡奇峰83年間向
    丁○○○借款後，實際上未曾全部清償，此核之原告及丁○○○均提出之放款查詢單上（本院卷二第45頁以下、第89頁
    以下），均記載為「轉期」等文字可知。丁○○○該項債權
    ，除經對蔡奇峰所有之龜山鄉土地執行而部分受償外，別無
    其他證據顯示已因清償或其他原因而消滅，原告所陳遭詐欺
    而在就款保證書上簽名一節，亦未據提出證據以實其說，乃
    徒謂債務不存在，執行命令已失效云云，均屬無據。
  4.丁○○○因早已取得對原告之確定支付命令，得為終局執行
    ，無再聲請假扣押或起訴請求之必要，因此致4842號裁定、
    3124號裁定遭撤銷、498 號訴訟遭駁回，但丁○○○此等對
    於新屋鄉、八里鄉土地假扣押之聲請，僅係多贅之不必要，
    與自始不當尚屬有間，自不能責令依據民事訴訟法第531 條
    規定賠償。
  5.原告主張丁○○○於協商和解過程，違反誠信進行假扣押及
    終局執行，有不完全給付及締約過失一節，參以債權債務關
    係之當事人是否成立和解，應本於其自由意志決之，於雙方
    未達成合意前，當事人悉不受拘束，而在強制執行實務上，
    執行程序進行中當事人繼續進行磋商而和解者，尤為所在多
    有，但於雙方成立合意前，債權人無不得聲請或續行強制執
    行之義務，故原告主張丁○○○法定代理人辛○○主動提議
    以200 萬元，由己○轉知，原告另提議以160 萬元和解後，
    丁○○○即避不解決，更進而聲請執行，為不完全給付或違
    反誠信之締約過失，應負損害賠償責任云云，委無可取。
  6.關於原告訴之聲明第3 、4 項所為請求，涉及原告與第三人
    間之法律關係，雖其主張關於新屋鄉農會、泰山鄉農會之商
    訂事項，已經各該農會函覆本院確曾有商議還款、貸款事宜
    （本院卷二第269 頁、279 頁），但原告與新屋鄉農會、泰
    山鄉農會議定之還款約定，已均因此原告未依約履行而債務
    視為全部到期，亦據覆明，本非可歸責於丁○○○，且該等
    原議定之買賣、債務清償條件，為原告與子○○、新屋鄉農
    會、泰山鄉農會間之法律關係，被告亦無從回復或代為履行
    ，是原告此等請求，實無理由。而丁○○○所為執行行為，
    既無不法，則原告聲明第5 、6 項關於金錢損害賠償之請求
    ，及請求就丁○○○以本院93年度存字第2351號提存事件提
    存於本院之擔保金優先受償等項，即均屬乏據，為無從准許
    。
  7.另丁○○○對蔡奇峰聲請核發支付命令或強制執行，是否因
    此致蔡奇峰受侵害，本非原告得以自己之名義主張，且蔡奇
    峰所有之龜山鄉土地遭拍賣，為丁○○○執52371 號確定支
    付命令聲請執行，依法聲請強制執行換價取償之結果，無論
    鑑價高低，依市場機制，該土地果值高價，仍可以相當之市
    價拍定，故縱蔡奇峰受有不利益，亦屬強制執行之當然結果
    ，丁○○○之行為無不法性可言，且無當然消滅丁○○○對
    原告債權之法律效果，原告執此主張，洵無足取。
七、從而，原告主張依據民事訴訟法第531 條及民法第227 條、
    第245 條之1 、第184 條、第185 條、第188 條、第28條、
    第195 條、第196 條規定，訴請被告給付，均為無理由，應
    予駁回。原告雖陳明願供擔保，聲請宣告假執行，惟其訴既
    經駁回，所為假執行之聲請亦失所附麗，應併予駁回之。而
    兩造其餘攻擊、防禦方法，經本院一一審酌後，認均無礙於
    本件之判斷，於茲不贅。
八、至原告書狀關於訴外人陳婉玉、新屋郵局局長、曾鸞鳳、丁○○○林姓副主管、張鈞霖、陳  村、蘇萱、桃園行政執行
    處之敘述部分，因原告所陳明之當事人、訴之聲明，均無關
    於渠等部分，當認非原告起訴之對象，亦不在本件審判範圍
    。而原告聲請調查之其餘證據，因本件事證已明，且與本件
    之判斷無涉，原告陳以：為求另案訴求而請求調查云云，要
    非本院職權或本件訴訟標的法律關係範圍內應行調查之事項
    ，自無予調查之必要，附此敘明。
九、據上論結，原告之訴為無理由，依民事訴訟法第385 條第1
    項前段、第78條判決如主文。
中　　華　　民　　國　　96　　年　　7 　　月　　27　　日
                  民事第一庭  法  官  蕭錫証
以上正本證明與原本無異。
如對本判決上訴須於判決送達後20日內向本院提出上訴狀。
中　　華　　民　　國　　96　　年　　8 　　月　　1 　　日
                              書記官  林立原
